臺灣新竹地方法院民事裁定  
111年度聲字第100號
聲  請  人  劉家銘  


相  對  人  鄭裕賢  
上列當事人間聲請停止強制執行，本院裁定如下：
    主  文
聲請人以新臺幣貳拾參萬元供擔保後，本院一一一年度司執字第
二二六四一號清償票款執行事件之強制執行程序，於本院一一一
年度訴字第五六四號確認本票債權不存在等事件裁判確定、和解
、或其他原因而訴訟終結前，應暫予停止。
聲請程序費用由聲請人負擔。
    理  由
一、按強制執行程序開始後，除法律另有規定外，不停止執行；
    有回復原狀之聲請，或提起再審或異議之訴，或對於和解為
    繼續審判之請求，或提起宣告調解無效之訴、撤銷調解之訴
    ，或對於許可強制執行之裁定提起抗告時，法院因必要情形
    或依聲請定相當並確實之擔保，得為停止強制執行之裁定，
    強制執行法第18條定有明文。次按發票人主張本票係偽造、
    變造者，於前條裁定送達後20日內，得對執票人向為裁定之
    法院提起確認之訴；發票人主張本票債權不存在而提起確認
    之訴不合於第1項之規定者，法院依發票人聲請，得許其提
    供相當並確實之擔保，停止強制執行，非訟事件法第195條
    第1項、第3項亦有明文。
二、本件聲請意旨略以：
㈠、相對人前以聲請人於民國110年2月9日所簽發、上載票面金額
    新臺幣（下同）130萬元、未載到期日、免除作成拒絕證書
    之本票1紙（下稱系爭本票），向本院聲請裁定准予強制執
    行，經本院以111年度票字第227號裁定（下稱系爭本票裁定
    ）准許強制執行確定後，相對人持前開執行名義向本院民事
    執行處聲請對聲請人之財產為強制執行（本院111年度司執
    字第22641號，下稱系爭執行事件）。
㈡、然而，聲請人簽發系爭本票之緣由，係因相對人乃新竹縣竹
    北市溪州字第127號私有耕地租約之承租人，而出租人有意
    出售土地（溪州段750-1、750-2、750-3地號土地，下稱系
    爭土地），出租人與佃農終止租約，願補償相對人等承租人
    4,250萬元。訴外人廖文權有意承買系爭土地，故委由聲請
    人出面與相對人協議，若廖文權能購得系爭土地，相對人須
    於領得出租人之補償費用後，主動搬遷、拆除地上物、並至
    竹北市公所辦理終止租約，則廖文權願意另給付相對人追加
    補償費130萬元，雙方簽有「終止三七五租約補償和解切結
    書」為憑，聲請人同時簽發系爭本票，交付訴外人陳又嘉代
    書保管。嗣後地主將系爭土地出賣與第三人，廖文權並未買
    得，自無支付相對人追加補償費之理。詎代書竟將系爭本票
    交付相對人由其聲請本票裁定。然相對人對於聲請人並無債
    權存在，聲請人已對相對人提起確認本票債權不存在等之訴
    ，現由本院以111年度訴字第564號審理在案。是聲請人為避
    免遭受不可回復之損害，爰依強制執行法第18條第2項規定
    ，聲請供擔保金後停止強制執行程序等語。
三、經查，相對人以系爭本票裁定為執行名義，向本院聲請就聲
    請人之財產為強制執行，並經本院以系爭執行事件執行在案
    ；又聲請人已就系爭本票裁定，對相對人向本院提起確認本
    票債權不存在等之訴，業據本院調閱系爭執行事件、111年
    度訴字第564號事件等案卷核閱無訛。基此，聲請人聲請在
    上開確認本票債權不存在等事件判決確定或因其他法定原因
    終結前，停止強制執行程序，核與非訟事件法第195條第3項
    及強制執行法第18條第2項之規定相符，應予准許。
四、擔保金額之核定：
㈠、按法院依強制執行法第18條第2項定擔保金額而准許停止強制
    執行之裁定者，該項擔保係預備供債權人因停止執行所受損
    害之賠償，其數額應依標的物停止執行後，債權人未能即時
    受償或利用該標的物所受之損害額，或其因另供擔保強制執
    行所受之損害額定之，非以標的物之價值或其債權額為依據
    ，最高法院86年度台抗字第442號裁判可資參照。
㈡、查相對人之債權總額，本金部分為130萬元，聲請執行標的為
    聲請人名下不動產及對第三人星光國際有限公司之薪資債權
    ，故相對人在停止執行期間，即受有未能接續執行聲請人上
    開財產而即時受償之損害。本院審酌案情之繁簡程度，及訴
    訟標的價額未逾150萬元為不得上訴第三審之事件，參考各
    級法院辦案期限實施要點規定，第一、二審程序審判案件之
    期限分別為1年4個月、2年，加上裁判送達、上訴、分案等
    期間，預估因而致相對人之執行延宕之期間約為3.5年，則
    相對人因無法強制執行以滿足其債權期間所生之利息損失，
    即應以上開相對人本得執行之債權數額與執行延宕期間3.5
    年，按法定利率年息5%計算為227,500元（計算式：1,300,0
    00元×5%×3.5年＝227,500元），再加計相對人所受之其他一
    切損失，爰酌定擔保金額為23萬元，並准許聲請人於供此擔
    保後，在本院111年度訴字第564號確認本票債權不存在等事
    件全案終結確定前，停止系爭執行事件程序。
五、爰依非訟事件法第195條第3項、強制執行法第18條第2項，
    裁定如主文。　　　　
中　　華　　民　　國　　111 　年　　6 　　月　　30　　日
                  民事第二庭    法　官　陳麗芬
以上正本係照原本作成。
如對本裁定抗告須於裁定送達後10日內向本院提出抗告狀，並繳
納抗告費新臺幣1,000元。
中　　華　　民　　國　　111 　年　　7 　　月　　1 　　日
                                書記官　曾煜智